臺灣士林地方法院小額民事判決
111年度湖小字第1806號
原      告  李悅綾  
被      告  張國賢  

上列當事人間請求侵權行為損害賠償事件，本院於民國111年11
月21日言詞辯論終結，判決如下：
    主  文
被告應給付原告新臺幣5,000元。
原告其餘之訴駁回。
訴訟費用新臺幣1,000元，其中新臺幣50元由被告負擔，餘由原
告負擔。
本判決原告勝訴部分得假執行。
    事實及理由
一、原告主張：被告於民國110年6月11日上午11時15分許，在臺
    北市○○區○○路0段000號統一便利超商之騎樓處，因不滿原告
    指責訴外人黃芊綺在該處利用公共長椅處理事務，竟於上開
    時間、地點，在不特定多數人得以共見共聞之狀態下，連續
    10次以上辱罵原告「臭機掰」等語，貶損原告之名譽。原告
    得請求被告賠償精神慰撫金新臺幣（下同）10萬元。爰依侵
    權行為法律關係提起本件訴訟等語。並聲明：被告應給付原
    告10萬元。
二、被告則以：被告忘記有無罵原告「臭機掰」，若有，也未針
    對原告，且也沒有連續罵10次以上等語，以資抗辯。並聲明
    ：駁回原告之訴。
三、本院之判斷：
（一）按因故意或過失，不法侵害他人之權利者，負損害賠償責
      任。不法侵害他人之身體、健康、名譽、自由、信用、隱
      私、貞操，或不法侵害其他人格法益而情節重大者，被害
      人雖非財產上之損害，亦得請求賠償相當之金額。民法第
      184條第1項前段、第195條第1項前段分別定有明文。原告
      主張之上開事實，並提出本院刑事庭110年度審簡字第900
      號判決為佐（見本院卷第15頁）。查，本院調閱上開刑事
      案件卷宗，被告於警詢固稱因為聽說原告罵黃芊綺，其於
      原告要走時，就罵原告「臭機掰」，但沒有指名罵誰等語
      （見臺灣士林地方檢察署110年度偵字第13398號卷<下稱
      偵查卷>第17頁），後於偵訊時坦承對原告罵「臭機掰」
      （見偵查卷第85頁），及於刑事案件審理中承認檢察官起
      訴之犯罪事實（見本院110年度審易字第1409號卷第32頁
      ），並與證人楊振材於偵訊時證稱有聽到被告對原告罵「
      臭機掰」等語相符（見偵查卷第101頁），可認被告確有
      罵原告「臭機掰」之語。另原告主張被告連續罵「臭機掰
      」10次以上部分，證人即虞惠芳固於警詢稱被告連續罵了
      10幾次，然於偵查中則證稱被告罵很多次等語（見偵查卷
      第68頁、第99頁），是以僅能認被告確實有罵「臭機掰」
      數次，但是否10幾次，則不能認定。則被告以前揭行為不
      法侵害被告名譽權，致原告受有精神上損害，原告依前揭
      規定，請求被告賠償非財產上之損害，為有理由。
（二）按精神慰撫金核給之標準固與財產上損害不同，然非不可
      斟酌雙方身分資力與加害程度，及其他各種情形核定相當
      數額（最高法院51年台上字第223號判例要旨參照）。本
      院審酌原告高中畢業，從事電視代購，被告高中畢業，從
      事工地交通指揮人員，及兩造110年度財產收入狀況等情
      ，有兩造陳明及本院依職權查詢兩造之稅務電子閘門財產
      所得調件明細表在卷可稽（見本院卷第41頁及限制閱覽卷
      宗）。另斟酌被告前揭不法侵害行為之動機及案發當時其
      與原告間之關係等一切情狀，認原告就被告公然侮辱侵害
      名譽權行為，請求被告賠償其精神上之損害於5,000元範
      圍內，應屬適當，為有理由，逾前開金額之請求，則屬過
      高，不應准許。
四、從而，原告依侵權行為法律關係，請求被告給付原告5,000
    元部分，為有理由，應予准許，逾此範圍，為無理由，應予
    駁回。本件係適用小額訴訟程序，所為被告敗訴之部分，應
    依職權宣告假執行。
五、本件事證已臻明確，兩造其餘攻擊防禦方法及證據，經審酌
    後，認對於判決結果均無影響，爰不一一論述，併此敘明。
六、訴訟費用負擔之依據：民事訴訟法第79條。並確定訴訟費用
    額為1,000元（第一審裁判費），其中50元由被告負擔，餘
    由原告負擔。
中　　華　　民　　國　　111 　年　　12　　月　　5 　　日
                  內湖簡易庭  法　官　林銘宏
本件為正本係照原本作成。　　　　　　　　　     
如不服本判決，應於送達後20日內，向本院提出上訴狀並應記載
上訴理由，表明關於原判決所違背之法令及其具體內容與依訴訟
資料可認為原判決有違背法令之具體事實，如於本判決宣示後送
達前提起上訴者，應於判決送達後20日內補提上訴理由書（須附
繕本）。
中　　華　　民　　國　　111 　年　　12　　月　　5 　　日
                              書記官  許秋莉